臺灣桃園地方法院刑事判決　　　　　100年度審訴字第1026號
公　訴　人　臺灣桃園地方法院檢察署檢察官
被　　　告　謝永春
　　　　　　李文察
　　　　　　謝世鵬
上列被告因違反廢棄物清理法案件，經檢察官提起公訴（100 年
度偵字第5504號），被告於本院準備程序進行中，就被訴事實為
有罪之陳述，經本院告知簡式審判程序意旨，並聽取公訴人及被
告之意見後，本院經合議庭裁定由受命法官獨任進行簡式審判程
序審理，茲判決如下：
   主      文
謝永春共同未依廢棄物清理法第四十一條第一項規定領有廢棄物
清除、處理許可文件，從事廢棄物清除、處理，處有期徒刑壹年
。緩刑貳年，並應支付公庫新臺幣伍萬元。
李文察共同未依廢棄物清理法第四十一條第一項規定領有廢棄物
清除、處理許可文件，從事廢棄物清除、處理，處有期徒刑壹年
。
謝世鵬共同未依廢棄物清理法第四十一條第一項規定領有廢棄物
清除、處理許可文件，從事廢棄物清除、處理，處有期徒刑壹年
。緩刑貳年。
    事  實
一、謝永春、李文察、謝世鵬均未依廢棄物清理法第四十一條第
    一項規定向主管機關申請取得而領有廢棄物清除許可文件，
    均明知未領有廢棄物清除、處理許可文件，不得從事廢棄物
    之清除、處理，詎謝永春竟於承包位於桃園縣龜山鄉紅寶社
    區張厝之某鐵皮工廠拆除工程後，將上開拆除工程中之廢棄
    石棉瓦片清除工程，以新臺幣（下同）1 萬3000元之代價，
    轉包予李文察，李文察則另以每日1000元之代價雇用謝世鵬
    ，並租用車牌號碼ZZ—1071號之租賃小貨車準備載運上開廢
    棄石棉瓦片。謝永春、李文察、謝世鵬共同基於違反廢棄物
    清理法之犯意聯絡，及清除、處理廢棄物之單一接續犯意，
    自民國100 年1 月5 日上午8 時許起，由李文察駕駛上開租
    賃小貨車搭載謝世鵬，將上開廢棄之石棉瓦片，接續載運4
    個車次至李素卿所有座落桃園縣龜山鄉○○○段大湖頂小段
    499 之10地號土地上任意傾倒，嗣於同日下午3 時40分許，
    其運載第5 車次至上開土地時，為警當場查獲，始知上情。
二、案經桃園縣政府警察局龜山分局報告臺灣桃園地方法院檢察
    署檢察官偵查起訴。
    理  由
一、本案被告謝永春、李文察、謝世鵬所犯各均為死刑、無期徒
    刑或最輕本刑為3 年以上有期徒刑以外之罪，亦均非高等法
    院管轄第一審之案件，渠等於準備程序中就被訴事實均為有
    罪之陳述，經本院告知簡式審判程序之旨，並聽取當事人及
    辯護人之意見後，本院合議庭乃依刑事訴訟法第273 條之1
    第1 項規定，裁定由受命法官獨任進行簡式審判程序，合先
    敘明。
二、上揭犯罪事實，業據被告謝永春、李文察、謝世鵬分別於本
    院審理時坦承不諱，並經證人李素卿於警詢時證述無訛，復
    有桃園縣政府環境保護局環境稽查工作紀錄表、李素卿所有
    坐落桃園縣龜山鄉○○○段大湖頂小段499 之10地號土地之
    所有權狀、地籍圖、代保管條及現場照片等在卷可稽，足認
    被告3 人之任意性自白與事實相符。本件事證明確，被告3
    人犯行堪以認定，應分別予以論罪科刑。
三、核被告謝永春、李文察、謝世鵬所為，均係犯廢棄物清理法
    第46條第1 項第4 款前段之未依規定領有廢棄物清除、處理
    許可文件，從事廢棄物清除、處理罪。被告3 人就上開犯行
    ，有犯意聯絡及行為分擔，均為共同正犯。又按如數行為於
    同時同地或密切接近之時地實施，侵害同一之法益，各行為
    之獨立性極為薄弱，依一般社會健全觀念，在時間差距上，
    難以強行分開，在刑法評價上，以視為數個舉動之接續施行
    ，合為包括之一行為予以評價，較為合理，則屬接續犯，而
    為包括之一罪（最高法院86年臺上字第3295號判例要旨參照
    ）。本案被告謝永春、李文察、謝世鵬基於單一清除、處理
    廢棄物之犯意聯絡，並接連遂行同一計畫之犯行，自100 年
    1 月5 日上午8 時許起至同日下午3 時40分許為警查獲時止
    ，傾倒4 至5 車次之廢棄石棉瓦片，其間緊密不中斷，侵害
    之法益又均屬同一，則揆諸上開說明，其多次傾倒行為之獨
    立性薄弱，於刑法評價上，應僅論以一罪。爰審酌被告3 人
    之素行、犯罪之動機、目的及任意傾倒廢棄物將嚴重影響環
    境生態，並有違害衛生防疫之虞，所生之危害非輕，惟念被
    告3 人犯罪後均坦承犯行，尚有悔意，態度良好等一切情狀
    ，各量處如主文所示之刑。末查被告謝永春前於91年間因業
    務過失致死案件，經臺灣板橋地方法院以91年度訴字第2484
    判決，判處有期徒刑6 月確定，於92年10月7 日易科罰金執
    行完畢，被告謝永春於前開有期徒刑執行完畢後，5 年以內
    未曾因故意犯罪受有期徒刑以上刑之宣告，另被告謝世鵬未
    曾受有期徒刑以上刑之宣告，此均有卷附之臺灣高等法院被
    告前案紀錄表在卷可按，渠等因一時貪慾圖便，短於思慮，
    致犯本罪，經此刑之宣告後，自當知所警惕，信無再犯之虞
    ，本院認所宣告之刑均以暫不執行為適當，爰併各諭知緩刑
    2 年，以啟自新，並命被告謝永春於緩刑期內向公庫支付新
    臺幣5 萬元，俾收啟新及惕儆之雙效。
據上論斷，應依刑事訴訟法第273 條之1 第1 項、第299 條第1
項前段，廢棄物清理法第46條第1 項第4 款前段，刑法第11條前
段、第28條、第74條第1 項第1 款、第2 款、第2 項第4 款，判
決如主文。
本案經檢察官呂如琦到庭執行職務。
中    華    民    國   100    年    7     月    15    日
                        刑事庭    法  官  顏世翠
以上正本證明與原本無異。
如不服本判決應於收受判決後10日內向本院提出上訴書狀，並應
敘述具體理由。其未敘述上訴理由者，應於上訴期間屆滿後20日
內向本院補提理由書( 均須按他造當事人之人數附繕本) 「切勿
逕送上級法院」。
                                  書記官  吳忻蒨
中    華    民    國   100    年    7     月    15    日
附錄本案論罪科刑依據之法條：
廢棄物清理法第46條
有下列情形之一者，處 1 年以上 5 年以下有期徒刑，得併科新
臺幣 3 百萬元以下罰金：
一、任意棄置有害事業廢棄物。
二、事業負責人或相關人員未依本法規定之方式貯存、清除、處
    理或再利用廢棄物，致污染環境。
三、未經主管機關許可，提供土地回填、堆置廢棄物。
四、未依第 41 條第 1 項規定領有廢棄物清除、處理許可文件
    ，從事廢棄物貯存、清除、處理，或未依廢棄物清除、處理
    許可文件內容貯存、清除、處理廢棄物。
五、執行機關之人員委託未取得許可文件之業者，清除、處理一
    般廢棄物者；或明知受託人非法清除、處理而仍委託。
六、公民營廢棄物處理機構負責人或相關人員、或執行機關之人
    員未處理廢棄物，開具虛偽證明。